【裁判字號】    92,上易,2777
【裁判日期】    921030
【裁判案由】    竊盜
【裁判全文】
臺灣高等法院刑事判決                          九十二年度上易字第二七七七號
    上  訴  人
    即  被  告  甲○○
右上訴人，因竊盜案件，不服臺灣桃園地方法院，九十二年度訴緝字第五六號，中華
民國九十二年八月一日第一審判決（起訴案號：臺灣桃園地方法院檢察署八十八年度
偵字第一三三四一號），提起上訴，本院判決如左：
    主      文
上訴駁回。
    事實及理由
一、本件經審理結果，認為與後附（台灣桃園地方法院九十二年訴緝字第五六號）判
    決所認定之事實、理由及結果相同，茲引用該判決所載之事實、理由及證據。
二、上訴意旨略以：本件竊盜犯行係陳伯及謝秋菊所為，與其無關。陳伯所供叫
    渠進入東陽公司竊載塑膠粒原料，並非事實，渠係於謝秋菊之父親死亡時受其指
    示進入東陽公司載運二趟貨物（按指原判決附表編號六、七）而已，原判決附表
    編號一至五所示司機是謝秋菊僱用的，車亦是謝秋菊叫的。請求傳訊陳伯、謝
    秋菊，以明真相云云。
三、查：上開事實，業據共犯陳伯於偵查及原審八十九年訴字第三四五號案審理時
    供承不諱，核與告訴人東陽公司代理人吳于宗指訴、證人邱萬樁、黃志忠、陳金
    財、外勞KANYAKAEWADISAK、PHOOKHAMWONGSURASAK、古鎮雄、外勞
    JAROENPHONBOONLUE、朱祚、張左孟，供述情節相符，並有陳伯偽造東陽公司
    放行單、邱萬樁書立報告書、贓證物清單、查扣塑膠粒現場照片在卷可稽，而共
    犯謝秋菊與被告係聖企業社股東，為其所是認，渠等竟違反向東陽公司承攬保
    桿外包粉碎抽粒工程之作業流程，且渠等或利用不知情司機或親自前往東陽公司
    載運塑膠粒之日期均為星期日、例假日（節日）夜間或星期一凌晨，斯時除值班
    人員及警衛外，各單位承辦人員並未上班，渠等明知不應與陳伯為買賣行為，
    竟與之私相授受，復被告於原判決附表編號七所示時間欲載運所竊得之塑膠粒原
    料出廠時，被警衛古鎮雄發現與竊盜共犯陳伯自行起意偽造東陽公司運出廢料
    放行單不符，而向該公司陳報而清查及報警查獲，且共犯陳伯、謝秋菊涉犯前
    開事實並經論罪處刑確定，有本院九十一年上訴字第二五五號判決確定，有該判
    決存卷可按，凡此具證被告確涉上開事實之事證極為明確，所辯顯係飾卸之詞，
    不足採信，其犯行洵堪認定。至被告聲請傳訊陳伯、謝秋菊云云，因渠等已於
    偵、審中供述明確，有如前述，核無傳訊之必要，併此敘明。
四、原審因以被告事證明確，而論被告以「共同連續竊盜」罪，並審酌被告犯罪動機
    、目的、手段竊得之物價值高達數百萬元、犯罪所生危害甚大及被告犯後仍避重
    就輕之態度等一切情狀，量處被告有期徒刑壹年，其認事用法及量刑，均無不合
    。被告上訴論旨，仍執陳詞，否認犯罪，核無理由，自應予以駁回。
據上論斷，應依刑事訴訟法第三百六十八條、第三百七十三條，判決如主文。
本案經檢察官蔡薰慧到庭執行職務。
中      華      民      國    九十二    年      十      月     三十     日
                              臺灣高等法院刑事第四庭
                                  審判長法  官  蔡  永  昌
                                        法  官  陳  榮  和
                                        法  官  李  英  豪
右正本證明與原本無異。
不得上訴。
                                        書記官  鄭  信  昱
中      華      民      國    九十二    年     十一     月      三      日
附錄：本案論罪科刑法條全文
中華民國刑法第三百二十條第一項：
 (普通竊盜罪、竊佔罪)
意圖為自己或第三人不法之所有，而竊取他人之動產者，為竊盜罪，處五年以下有期
徒刑、拘役或五百元以下罰金。


司法院資訊處製作；財團法人民間司法改革基金會備份。
